臺灣臺南地方法院民事裁定               100年度抗字第98號
抗  告  人  柯郭秀蘭
相  對  人  王雅儷
上列當事人間請求本票裁定強制執行事件，抗告人對於民國100
年10月25日本院100年度司票字第1510號裁定提起抗告，本院裁
定如下：
    主  文
抗告駁回。
抗告程序費用新臺幣壹仟元由抗告人負擔。
    理  由
一、按執票人向本票發票人行使追索權時，得聲請法院裁定後強
    制執行，票據法第123條定有明文。又本票執票人依上開法
    條之規定，聲法院裁定對發票人之財產強制執行者，其性質
    與非訟事件無殊，法院就本票形式上之要件是否具備，以審
    查強制執行許可與否，並無確定實體上法律關係存否之效力
    ，如發票人就票據債務之存否有爭執時，應由發票人提起確
    認之訴，以資解決，最高法院著有56年度台抗字第714號、5
    7年度台抗字第76號判例意旨可資參照。
二、抗告意旨略以：抗告人與相對人既不認識，也未與相對人有
    何資金往來關係，系爭本票非抗告人所開立，為此依規定提
    起抗告等語。
三、查本件相對人主張：其執有抗告人為發票人，如原裁定所示
    之本票1紙，並免除作成拒絕證書，詎屆期提示未獲付款，
    依票據法第123條聲請裁定許可強制執行等情，已據提出本
    票1紙為證，且由相對人所提出之系爭本票，其記載完成，
    並非無效之票據，經審查本票形式上之要件即已具備，自應
    為許可強制執行之裁定。至於抗告人所述縱屬實在，亦屬實
    體法上之爭執，依前開說明，應由抗告人另行提起訴訟，以
    資解決，要非於本件非訟程序所得加以審究。從而，原裁定
    許可強制執行，並無違誤，抗告人據以提起抗告，請求廢棄
    原裁定，為無理由，應予駁回。
四、按非訟事件，依法應由關係人負擔費用者，法院裁定命關係
    人負擔時，應一併確定其數額；非訟事件程序費用之負擔，
    有相對人者，準用民事訴訟法有關訴訟費用之規定，非訟事
    件法第24條第1項及同法第21條第2項分別定有明文。本件抗
    告既經駁回，依上開規定，本院應予確定訴訟費用額。查抗
    告人提起本件抗告，除繳納抗告費新臺幣1,000元外，未有
    其他程序費用之支出。爰確定本件抗告程序費用額為新臺幣
    1,000元，並命由抗告人負擔。
五、據上論結，本件抗告為無理由，依非訟事件法第46條、第21
    條第2項、第24條第1項，民事訴訟法第495條之1第1項、第4
    49條第1項、第95條、第78條，裁定如主文。
中    華    民    國  100    年    12    月     2     日
                        民事第一庭  法  官  廖建彥
以上正本證明與原本無異。
本裁定除以適用法規顯有錯誤為理由外，不得再抗告。如提起再
抗告，應於收受後10日內委任律師為訴訟代理人向本院提出再抗
告狀，並繳納再抗告費新台幣1,000元。
中    華    民    國  100    年    12    月    2     日
                                    書記官  蘇玟心